# 关联方担保披露，子公司之间及子公司与孙公司之间但关联担保需要在合并报表中披露吗？

提问人：柳寒秋 时间：2018-03-30 22:11:19
各位老师，请问关联方担保披露部分，子公司及子公司与孙公司之间但关联担保需要在合并报表中披露吗？

回答人：chenyiwei
不需要在“关联方关系及其交易”部分中披露。但需要在短期借款、长期借款等相关报表项目的注释中披露这些担保信息。